臺灣臺中地方法院刑事裁定
111年度單聲沒字第132號
聲  請  人  臺灣臺中地方檢察署檢察官
被      告  郭佳宜


上列聲請人因被告違反商標法案件（109年度偵字第38257號），
聲請單獨宣告沒收（111年度執聲字第999號），本院裁定如下：
    主  文
扣案如附表所示之物，均沒收之。
其餘聲請駁回。
    理  由
一、聲請意旨略以：被告郭佳宜因違反商標法案件，經臺灣臺中
    地方檢察署（下稱臺中地檢署）檢察官以109年度偵字第382
    57號為緩起訴處分確定，期滿未經撤銷。扣案如附表所示之
    物係仿冒商標之商品；扣案之犯罪所得新臺幣（下同）2萬
    元係被告所有之犯罪所得，爰依刑法第38條之1第1項、第40
    條第2項、商標法第98條及刑事訴訟法第259條之1規定，聲
    請單獨宣告沒收等語。
二、按單獨宣告沒收由檢察官聲請違法行為地、沒收財產所在地
    或其財產所有人之住所、居所或所在地之法院裁定之，刑事
    訴訟法第455條之34定有明文。本案被告之住所地在臺中市
    ，有個人基本資料附卷可參，檢察官向本院提出本案聲請，
    應屬適法。
三、另按違禁物或專科沒收之物得單獨宣告沒收，刑法第40條第
    2項定有明文。侵害商標權、證明標章權或團體商標權之物
    品或文書，不問屬於犯罪行為人與否，沒收之，則為商標法
    第98條所明定，既屬絕對義務沒收，要屬所謂「專科沒收之
    物」。又檢察官依第253條或第253條之1為不起訴或緩起訴
    之處分者，對刑法第38條第2項、第3項之物及第38條之1第1
    項、第2項之犯罪所得，得單獨聲請法院宣告沒收，刑事訴
    訟法第259條之1亦有明文。經查：
　㈠被告因違反商標法案件，經臺中地檢署檢察官以109年度偵字
    第38257號為緩起訴處分確定，於民國111年4月6日緩起訴期
    間期滿未經撤銷等情，有臺中地檢署檢察官緩起訴處分書、
    全國刑案資料查註表及報告書在卷可稽，亦經本院核閱該案
    緩起訴執行卷宗無訛。
　㈡扣案如附表所示之物分別經警送請鑑定，結果確屬仿冒品，
    且使用相同或近似於附表所示商標權人所註冊之商標圖樣與
    類別等情，有附表所示鑑定文件（卷證出處詳參附表）、本
    院109年聲搜字第1248號搜索票、內政部警政署保安警察第
    二總隊刑事警察大隊搜索扣押筆錄、扣押物品收據、扣押物
    品目錄表、扣押物品清單、商標單筆詳細報表、智慧財產局
    商標資料檢索服務商品及服務名稱分類查詢結果、偵查報告
    書、現場照片、違反商標法扣押物品相片對照表及扣案物照
    片可資佐證（見109偵38257卷第47-83頁、第91-103頁、第1
    07-109頁、第117頁、第131-135頁、第153-162頁、第173頁
    、第185-215頁、第233-237頁、第245-257頁），足見附表
    所示之物確屬侵害商標權之物，依商標法第98條規定，不問
    屬於犯罪行為人與否，應予沒收，且屬刑法第40條第2項所
    定專科沒收之物，得單獨宣告沒收。
　㈢依首揭規定與說明，檢察官就附表所示之物向本院聲請單獨
    宣告沒收，核於法並無不合，應予准許。
四、另扣案之現金2萬元，固據被告於警詢時供稱：伊販賣本案
    仿冒商品約得4萬元，伊願意先繳回2萬元之犯罪所得等語（
    見109偵38257卷第29-31頁），亦有內政部警政署保安警察
    第二總隊刑事警察大隊扣押物品目錄表及臺中地檢署贓證物
    款收據存卷可憑（見109偵38257卷第81頁、第260頁），堪
    認上開扣案之現金係被告之本案犯罪所得，惟沒收行為人之
    犯罪所得，旨在避免其因犯罪而坐享不法行為所得財產上利
    益，本案被告已和告訴人法商克麗絲汀迪奧高巧股份有限公
    司、法商埃爾梅斯國際和解成立後履行完畢，此經告訴人2
    人以書狀陳述在卷（見109偵38257卷第267頁），並有和解
    契約書在卷可考（見109偵38257卷第269-271頁），且被告
    賠償之金額顯然超過本案獲利，已無享有犯罪所得，倘再諭
    知沒收，將使被告除賠償2間告訴人公司之損害外，又須將
    該部分財物提出供沒收之執行，面臨雙重剝奪之不利益，容
    有過苛之虞，爰依刑法第38條之2第2項規定，就扣案之2萬
    元不宣告沒收，是此部分聲請為無理由，應予駁回。
五、依刑事訴訟法第455條之36第1項前段、第2項，商標法第98
    條，刑法第40條第2項，裁定如主文。
中　　華　　民　　國　  111   年　　5    月　 　30　　日
　　　　　　　　　刑事第十五庭  法　官　鄭咏欣 
以上正本證明與原本無異。
如不服本裁定，應於收受送達後5日內向本院提出抗告狀。（應
附繕本）
                                書記官  譚系媛     
中　　華　　民　　國　  111   年　　5    月　 　30　　日
附表
編號 物品名稱 數量 商標權人 商標註冊/ 審定號 鑑定文件及卷證出處 1 CHRISTIAN DIOR耳環 6件 法商克麗絲汀迪奧高巧股份有限公司 00000000 鑑定報告書（見109偵38257卷第105頁） 2 CHRISTIAN DIOR手鍊 5件  00000000  3 CHRISTIAN DIOR髮飾 2件    4 CHRISTIAN DIOR太陽眼鏡 4件  00000000  5 HERMES手環 39件 法商埃爾梅斯國際 00000000 鑑定報告書（見109偵38257卷第119頁） 6 HERMES項鍊 74件    7 HERMES耳環 49件    8 HERMES手鍊 3件    9 HERMES髮飾 2件    10 CHANEL髮飾 70件 瑞士商香奈兒股份有限公司 00000000 ⒈授權委任狀（見109偵38257卷第129頁） ⒉鑑定證明書（見109偵38257卷第137頁） 11 CHANEL耳環 68件  00000000  12 CHANEL手鍊 9件    13 CHANEL項鍊 3件    14 CHANEL戒指 4件    15 CHANEL太陽眼鏡 39件  00000000  16 GUCCI髮飾爪夾 75件 義大利商固喜歡固喜公司 00000000 00000000 ⒈證明書（見109偵38257卷第143頁） ⒉委任狀（見109偵38257卷第145頁、第163頁） ⒊鑑定能力證明書（見109偵38257卷第147頁、第165頁） ⒋鑑定報告書及照片（見109偵38257卷第149-152頁） 17 GUCCI髮飾 43件    18 GUCCI項鍊 1件  00000000 00000000  19 GUCCI耳環 24件    20 GUCCI手鍊 1件    21 GUCCI太陽眼鏡 33件  00000000  22 GUCCI帽子 3件  00000000  23 YSL耳環 12件 法商伊芙聖羅蘭公司 00000000 ⒈鑑定報告書及照片（見109偵38257卷第169-171頁） ⒉委任狀（見109偵38257卷第175-176頁） ⒊鑑定能力證明書（見109偵38257卷第177頁） 24 PRADA髮飾 22件 盧森堡商普瑞得有限公司 00000000 ⒈鑑定書及照片（見109偵38257卷第179-181頁） ⒉授權委託書（見109偵38257卷第183頁）